臺灣高等法院臺南分院刑事判決
111年度交上易字第1號
上  訴  人  臺灣臺南地方檢察署檢察官
上  訴  人  
即  被  告  韓聖雄


選任辯護人  陳昱良律師(法扶律師)
上列上訴人等因被告過失傷害案件，不服臺灣臺南地方法院110
年度交易字第770號中華民國110年11月8日第一審判決（聲請簡
易判決處刑案號：臺灣臺南地方檢察署110年度偵字第4400號）
，提起上訴，本院判決如下：
    主  文
上訴駁回。
    理  由
壹、程序事項：
    按刑事訴訟法第348條規定於民國110年6月16日公布，同年
    月18日生效施行，而本案係於110年12月24日繫屬本院，並
    非刑事訴訟法施行法第7之13條所規定仍適用修正前規定之
    案件，故應適用修正後刑事訴訟法第348條之規定，先予說
    明。又修正後刑事訴訟法第348條第3項規定：「上訴得明示
    僅就判決之刑、沒收或保安處分一部為之」。查本件檢察官
    上訴意旨，認告訴人陳蔡秀錦因本件車禍事故所受傷害難謂
    輕微，而本件被告韓聖雄犯後並無誠意和解，足見其犯後態
    度不佳，原審對被告韓聖雄之量刑過輕等語；另被告韓聖雄
    上訴意旨，認雙方未能達成和解，實難歸責於被告韓聖雄，
    且被告韓聖雄已72歲高齡，現已無工作能力，家中尚有次子
    患有○○○○○轉換領有○○身心障礙手冊，又係臺南市政府○○○○
    家庭等情，認原審對其量刑過重；其等並於本院審判期日陳
    明僅對量刑部分上訴（見本院卷第162頁)，且對於原判決（
    如附件）認定之犯罪事實及所引用之證據、理由、法條及罪
    名均同意，並無不服，檢察官及被告韓聖雄並同意本院依照
    原審所判決之犯罪事實、證據、理由、引用的法條及罪名為
    基礎，僅調查量刑證據及就刑度辯論（見本院卷第163頁）
    。而檢察官對原審同案被告即告訴人陳蔡秀錦部分，並未提
    起上訴；原審同案被告即告訴人陳蔡秀錦雖亦提起上訴，然
    業據原審同案被告陳蔡秀錦於111年1月21日撤回上訴，而告
    確定，已不在上訴範圍，有原審同案被告陳蔡秀錦所出具之
    撤銷上訴高等法院理由狀（見本院卷第117頁）在卷可稽。
    依據前述規定，本院僅就原判決關於被告韓聖雄量刑妥適與
    否進行審理，至於原判決其他部分（含原判決對被告韓聖雄
    認定之犯罪事實及罪名），則非本院審理範圍，先予指明。
貳、上訴論斷之理由：
一、㈠檢察官上訴意旨主張：告訴人陳蔡秀錦因本件車禍事故所
    受之傷害為右側股骨頸移位性骨折之傷害，需接受右側半髖
    人工關節置換手術，術後之活動能力受有相當影響，且須定
    時更新人工關節，其所受傷害難謂輕微；而本件被告韓聖雄
    犯後並無誠意和解，足見其犯後態度不佳，原審判決僅諭知
    拘役50日，量刑顯屬過輕等語。㈡被告韓聖雄上訴意旨主張
    ：告訴人陳蔡秀錦於本件穿越道路未行走行人穿越道，未注
    意左右來車，致發生撞擊事故，同為肇事原因，然告訴人陳
    蔡秀錦於犯後否認過失犯行，被告韓聖雄屢次向區公所調解
    委員會申請調解，均因告訴人陳蔡秀錦不願出席致未能達成
    和解，實難歸責於被告韓聖雄；又被告韓聖雄已72歲高齡，
    現已無工作能力，家中尚有次子患有○○○○○轉換領有○○身心
    障礙手冊，亦無工作能力，且被告韓聖雄為臺南市政府○○○○
    家庭，衡以被告韓聖雄無刑事犯罪前科，於警詢、偵查、原
    審審理時均坦承犯罪事實，犯後態度良好，過失程度亦非重
    ，請改判較輕之罪刑，且信被告韓聖雄經此偵、審教訓，必
    知所警惕，應無再犯之虞，堪認以暫不執行為適當，故懇請
    給予被告韓聖雄緩刑之宣告等語。
二、關於其他刑之減輕事由：
　　被告韓聖雄於本件車禍肇事後，在偵查機關或有偵查犯罪職
    權之公務員尚未發覺其犯罪前，即主動向據報前來處理車禍
    之員警坦承其為肇事者，自首並接受裁判等情，有臺南市政
    府警察局第二分局交通分隊道路交通事故肇事人自首情形紀
    錄表（見警卷第47頁）附卷可按，合於自首之要件，爰依刑
    法第62條前段規定，減輕其刑。
三、按關於刑之量定，係實體法上賦予法院得為自由裁量之事項
    ，倘其未有逾越法律所規定之範圍，或濫用其權限，即不得
    任意指摘為違法；刑事被告如何量定其刑，為求個案裁判之
    妥當性，法律固賦與法官裁量權，但此項裁量權之行使，並
    非得以任意或自由為之，仍應受一般法律原則之拘束，即必
    須符合所適用法律授權之目的，並受法律秩序之理念、法律
    感情及慣例等所規範，若故意失出，尤其是違反比例原則、
    平等原則時，得認係濫用裁量權而為違法（最高法院75年台
    上字第7033號判例、95年度台上字第1779號判決意旨參照）
    。
四、查本件原審量刑時，審酌被告韓聖雄、告訴人陳蔡秀錦就本
    案車禍發生之過失情節程度、告訴人陳蔡秀錦所受傷害程度
    、被告韓聖雄於原審審理時坦承犯行，原審同案被告陳蔡秀
    錦於犯後否認犯行之態度，及被告韓聖雄係○○畢業、退休、
    育有2名子女之智識程度、生活狀況等一切情狀，量處被告
    韓聖雄拘役50日，並諭知易科罰金之折算標準。查原判決已
    審酌刑法第57條多款科刑輕重之標準，及審酌被告韓聖雄、
    告訴人陳蔡秀錦就本案車禍發生之過失情節程度，告訴人陳
    蔡秀錦所受傷害程度，被告韓聖雄於原審審理時坦承犯行，
    原審同案被告陳蔡秀錦於犯後否認犯行之態度，暨被告韓聖
    雄之智識程度、生活狀況等一切情狀，而為量刑，已如前述
    ，既未逾越法定刑度，復未濫用自由裁量權限而有輕重失衡
    之處，或有違反比例原則、平等原則之情；另經衡酌被告韓
    聖雄前無刑案前科紀錄，有臺灣高等法院被告前案紀錄表(
    見本院卷第173頁)附卷可參，堪認其品行尚佳，然被告韓聖
    雄迄未能與告訴人陳蔡秀錦達成和解或賠償損害，及兼衡被
    告韓聖雄已72歲高齡，自陳已無工作能力，家中尚有次子患
    有○○○○○轉換領有○○身心障礙手冊，亦無工作能力，且其為
    臺南市政府○○○○家庭等情，並有被告韓聖雄提出之身心障礙
    者證明查詢、中華民國身心障礙證明及臺南市南區○○○○證明
    書(見本院卷第17-21頁)存卷可參，經綜合判斷上開各科刑
    輕重之標準，仍難認原判決上開量刑有輕重失衡之情，是原
    判決量刑應屬妥適。準此，本件檢察官及被告韓聖雄上訴意
    旨，認原審量刑不當，俱無理由，自應予以駁回。至被告韓
    聖雄上訴意旨，雖另請求併為緩刑之宣告，惟被告韓聖雄迄
    今仍未與告訴人陳蔡秀錦達成和解賠償損害，又未獲告訴人
    陳蔡秀錦之原諒，其雖未曾因故意犯罪受有期徒刑以上刑之
    宣告，有前揭臺灣高等法院被告前案紀錄表在卷可憑，而符
    合緩刑宣告之要件，然仍不宜為緩刑之宣告，是被告韓聖雄
    此部分之上訴，亦無理由，應併予駁回。
據上論斷，應依刑事訴訟法第368條，判決如主文。
本案經檢察官柯博齡聲請簡易判決處刑，檢察官莊士嶔提起上訴
，檢察官曾昭愷到庭執行職務。
中　　華　　民　　國　　111 　年　　3 　　月　　24　　日
                  刑事第四庭    審判長法　官  郭玫利
                                      法　官  曾子珍
                                      法　官  陳金虎
以上正本證明與原本無異。
不得上訴。
　　　　　　　　　　　　　　　　　　　書記官  蘇文儀
中　　華　　民　　國　　111 　年　　3 　　月　　24　　日
附錄所犯法條：　　　　　　　　　　　　　
刑法第284條：　　　　　　　　　　　　　　　
因過失傷害人者，處1年以下有期徒刑、拘役或10萬元以下罰金
；致重傷者，處3年以下有期徒刑、拘役或30萬元以下罰金。